【裁判字號】    95,簡,1160
【裁判日期】    950522
【裁判案由】    竊盜
【裁判全文】
臺灣臺北地方法院簡易判決              95年度簡字第1160號
    聲  請  人  臺灣臺北地方法院檢察署檢察官
    被      告  甲○○
上列被告因竊盜案件，經檢察官聲請簡易判決處刑（九十五年度
偵字第三四一四號），本院判決如下：
    主    文
甲○○竊盜，處罰金壹仟元，如易服勞役，以佰元折算壹日。
    事實及理由
一、本件犯罪事實、證據、應適用之法條，除補充如後述，均引
    用檢察官聲請簡易判決處刑書之記載（如附件）。被告甲○
    ○於警詢及偵查中對於上開時、地，經警查獲未經結帳之「
    醣類代謝能量補給」飲料二瓶之事實，並不爭執，惟矢口否
    認有何竊盜之犯行，辯稱：伊因為抱著小孩，手不方便，只
    能拿一瓶鮮奶，另外兩瓶飲料（即上開「醣類代謝能量補給
    」飲料）則放在後口袋，結帳時我打算要付帳。因一時忘記
    ，經便利商店店長詢問後，始取出而欲結帳，並非有意竊盜
    云云。經查：(一)按購物時，商品若未經結算，將商品放入自
    己身上衣物口袋或所攜袋子，容易引起誤會與產生爭議。為
    避免招來瓜田李下之嫌，通常一般人大都利用商店提供之購
    物籃，盛放未結帳之商品。查本件被告在商品未經結帳前，
    即將之放入自己衣物口袋內，其舉動與一般購物型態有異，
    被告所辯與常情不符。本院審酌被告對於尚未結帳之商品即
    已置入自己衣物之口袋，難認無不法所有之意圖，本件事證
    明確，被告雖未自白，然上開其他證據，已足認其竊盜犯行
    ，應予依法論科。
    (二)核被告所為，係犯刑法第三百二十條第一項之竊盜罪。爰
    審酌被告所竊上開財物價值僅七十元，犯後雖多所矯飾，然
    所得贓物業由店長具名領回，及智識程度不高、家庭經濟環
    境不佳等一切情狀，量處如主文所示之罰金，並諭知易服勞
    役之折算標準。
二、依刑事訴訟法第四百四十九條第一項前段、第三項、第四百
    五十四條第二項，刑法第三百二十條第一項、第四十二條第
    二項，罰金罰鍰提高標準條例第一條前段、第二條，逕以簡
    易判決處刑。
中    華    民    國    95    年     5    月    22    日
                  刑事第九庭    法  官  葉珊谷
以上正本證明與原本無異。
如不服本判決，應於判決送達後10日內，向本院提出上訴狀。
                                書記官  顏淑華
中    華    民    國    95    年     5    月    22    日
附錄本案論罪科刑法條全文：
刑法第三百二十條：
意圖為自己或第三人不法之所有，而竊取他人之動產者，為竊盜
罪，處五年以下有期徒刑、拘役或五百元以下罰金。
意圖為自己或第三人不法之利益，而竊佔他人之不動產者，依前
項之規定處斷。
前二項之未遂犯罰之。
附件：
臺灣臺北地方法院檢察署檢察官聲請簡易判決處刑書
                                      95年度偵字第3414號
    被      告  甲○○  女  56歲（民國○○年○○月○○日生）
                        住臺北縣中和市○○路306巷2號4樓
                        國民身分證統一編號：Ｚ000000000號
上列被告因竊盜案件，已經偵查終結，認宜聲請簡易判決處刑，
茲將犯罪事實及證據並所犯法條分敘如下：
     犯  罪  事  實
一、甲○○於民國94年9月25日下午3時50分許，在臺北市○○區
    ○○路 30 之 1 號之全家便利商店，意圖為自己不法之所
    有，趁店員黃婉婷疏未注意之際，下手竊取置於該處價值新
    台幣（下同）共70元之「醣類代謝能量補給」飲料2瓶，得
    手後將之個別塞入其長褲左、右後口袋內，嗣後另取一瓶30
     0cc鮮奶前往櫃臺結帳，因黃婉婷察覺有異，質問甲○○時
    ，吳女始將竊取之物自褲袋取出，始知前情。
二、案經黃婉婷訴由臺北市政府警察局中正第一分局報告偵辦。
     證  據  並  所  犯  法  條
一、證據：
┌──┬─────────┬────────────┐
│編號│     證據名稱     │        待證事實        │
├──┼─────────┼────────────┤
│1   │證人黃婉婷之證述  │被告竊取飲料之事實      │
├──┼─────────┼────────────┤
│2   │監視錄影帶翻拍照片│被告下手竊取之事實      │
├──┼─────────┼────────────┤
│3   │贓物認領保管單    │告訴人失竊飲料之事實    │
├──┼─────────┼────────────┤
│4   │統一發票          │被告僅有針對鮮乳結帳之事│
│    │                  │實                      │
└──┴─────────┴────────────┘
二、所犯法條：
     核被告甲○○所為，係犯刑法第320條第1項之竊盜罪嫌。
三、依刑事訴訟法第451條第1項聲請簡易判決處刑。
   此  致
臺灣臺北地方法院
中    華    民    國    95    年    3     月    29    日
                               檢  察  官  許 祥 珍
本件正本證明與原本無異
中    華    民    國    95    年    4     月    5     日
                              書  記  官  莊 崧 沇
本件係依刑事訴訟法簡易程序辦理，法院簡易庭得不傳喚被告、
輔佐人、告訴人、告發人等出庭即以簡易判決處刑；被告、被害
人、告訴人等對告訴乃論案件如已達成民事和解而要撤回告訴或
對非告訴乃論案件認有受傳喚到庭陳述意見之必要時，請即另以
書狀向簡易法庭陳述或請求傳訊。
附錄本案所犯法條全文
所犯法條：
刑法第320條第1項：
意圖為自己或第三人不法之所有，而竊取他人之動產者，為竊盜
罪，處五年以下有期徒刑、拘役或五百元以下罰金。


司法院資訊處製作；財團法人民間司法改革基金會備份。
